臺灣桃園地方法院刑事判決　　　　　 100年度審訴緝字第18號
公　訴　人　臺灣桃園地方法院檢察署檢察官
被　　　告　劉運春
上列被告因違反毒品危害防制條例案件，經檢察官提起公訴（99
年度毒偵字第2884號、第3124號），嗣於本院準備程序進行中，
被告就被訴事實為有罪之陳述，經本院告知簡式審判程序意旨，
並聽取公訴人及被告之意見後，本院合議庭裁定改由受命法官獨
任依簡式審判程序審理，並判決如下：
    主  文
劉運春施用第一級毒品，累犯，處有期徒刑柒月，扣案之注射針
筒壹支沒收；又施用第二級毒品，累犯，處有期徒刑月；又施
用第一級毒品，累犯，處有期徒刑柒月，扣案之第一級毒品海洛
因壹包含袋（驗餘毛重零點陸伍柒公克）沒收銷燬之，注射針筒
壹支沒收；又施用第二級毒品，累犯，處有期徒刑月。應執行
有期徒刑壹年柒月，扣案之第一級毒品海洛因壹包含袋（驗餘毛
重零點陸伍柒公克）沒收銷燬之，注射針筒貳支均沒收。
    事  實
一、劉運春前於民國97年間因施用第一級毒品案件，經本院以97
    年度毒聲字第429 號裁定送觀察、勒戒後，因認有繼續施用
    毒品傾向，再經本院以97年度毒聲字第1146號裁定令入戒治
    處所施以強制戒治，因其戒治成效經評定為合格，於98年6
    月12日強制戒治執行完畢釋放出所，並經臺灣桃園地方法院
    檢察署檢察官以98年度戒毒偵字第190 號為不起訴處分確定
    。(一)另於81年間因違反麻醉藥品管理條例及肅清煙毒條例案
    件，經本院以81年度訴字第551 號判決分別判處有期徒刑6
    年、3 年4 月、4 月，應執行刑有期徒刑9 年6 月確定，於
    84年11月28日縮刑假釋併付保護管束出監，嗣經撤銷假釋，
    尚餘殘刑有期徒刑5 年8 月又20日；(二)繼於85年間因違反麻
    醉藥品管理條例及藥事法案件，經臺灣高等法院以87年度上
    訴字第1847號判決分別判處有期徒刑5 月、3 月，應執行刑
    有期徒刑8 月確定；(三)另於86年間因偽造文書案件，經本院
    以87年度易緝字第2 號判決判處有期徒刑7 月，嗣經臺灣高
    等法院以87年度上易字第5564號及最高法院以88年度台上字
    第3727號判決駁回上訴確定；(四)又於88年間因偽造文書案件
    ，經本院以88年度訴字第1131號判決判處有期徒刑5 月確定
    ；(五)於88年間另因偽造有價證券及過失傷害案件，經本院以
    88年度訴字第257 號判決分別判處有期徒刑3 年2 月、4 月
    、4 月，應執行有期徒刑3 年10月確定。上開(四)(五)四罪刑嗣
    經本院以97年度聲字第3017號裁定就視為已減刑之上開過失
    傷害二罪刑、偽造文書罪刑與不得減刑之偽造有價證券罪刑
    ，合併定應執行刑為有期徒刑3 年8 月確定，並與前揭殘刑
    5 年8 月又20日、(二)之應執行刑8 月及(三)之有期徒刑7 月接
    續執行，於95年6 月5 日縮刑假釋併付保護管束出監，嗣經
    撤銷假釋，又上開(一)(二)(三)(四)(五)所判處之罪刑，除(一)不得減刑
    之有期徒刑6 年部分及(五)不得減刑之有期徒刑3 年2 月部分
    外，業經本院以98年度聲減字第40號裁定各減其宣告刑二分
    之一，並與前揭不得減刑之罪刑，分別合併定應執行刑為有
    期徒刑7 年8 月、3 年9 月確定，而該減刑裁定確定之前，
    因被告仍處於撤銷假釋，應執行殘刑之狀態，必該減刑裁定
    確定後，始生已無殘刑而執行完畢之情形。惟減刑定刑前已
    執行超過應執行刑，已無殘刑可供執行，而無須再予執行，
    自應以本院前開98年度聲減字第40號裁定確定之日（即98年
    4 月15日）視為執行完畢日（最高法院99年度台非字第51號
    刑事判決意旨參照，於本案構成累犯）。詎仍不知悔改，於
    前揭強制戒治執行完畢釋放後5 年內，復基於施用第一級毒
    品海洛因及第二級毒品甲基安非他命之犯意，分別為下列施
    用毒品犯行：
  (一)於99年4 月28日晚間9 時許，在桃園縣桃園市○○路上某電
    動玩具店內，以針筒注射之方式施用海洛因1 次；繼於99年
    4 月29日晚間9 時許為警採尿時起回溯96小時內之某時，在
    臺灣地區某不詳地點，以吸食器燒烤之方式施用甲基安非他
    命1 次。嗣於翌日（29日）晚間8 時10分許，在臺北縣板橋
    市○○路○ 段247 號前為警查獲，並扣得其所有供（但非專
    供）施用海洛因所用之注射針筒1 支，警方並採集其尿液送
    驗，結果呈鴉片類及安非他命類陽性反應，始查悉上情。
  (二)另於99年6 月15日下午5 時許，在桃園縣桃園市○○街18之
    3 號3 樓房間，以針筒注射之方式施用海洛因1 次；又於99
    年6 月15日為警採尿時起回溯96小時內之某時，在臺灣地區
    某不詳地點，以吸食器燒烤之方式施用甲基安非他命1 次。
    嗣於同日（15日）晚間7 時30分許，在上址房間為警查獲，
    並扣得其所有施用剩餘之第一級毒品海洛因1 包含袋（驗餘
    毛重0.657 公克）及供（但非專供）施用海洛因所用之注射
    針筒1 支，警方並採集其尿液送驗，結果呈鴉片類及安非他
    命類陽性反應，始查悉上情。
二、案經臺北縣政府警察局蘆洲分局報請臺灣板橋地方法院檢察
    署呈請臺灣高等法院檢察署檢察長令轉及桃園縣政府警察局
    龜山分局報請臺灣桃園地方法院檢察署檢察官偵查起訴。
    理  由
一、本案被告劉運春所犯之罪，並非法定刑為死刑、無期徒刑或
    最輕本刑3 年以上有期徒刑之罪，亦非高等法院管轄第一審
    之案件，而被告於準備程序中就被訴事實已為有罪之陳述，
    經本院告知簡式審判程序之旨，並聽取公訴人及被告之意見
    後，本院合議庭乃依刑事訴訟法第273 條之1 第1 項規定，
    裁定由受命法官獨任進行簡式審判程序，合先敘明。
二、上揭事實業據被告劉運春於本院審理時坦承不諱，而被告上
    開二次為警查獲後所採集之尿液檢體，經送請台灣檢驗科技
    股份有限公司以酵素免疫分析法初步檢驗，再佐以氣相層析
    質譜儀分析法確認檢驗結果，均檢出鴉片類及安非他命類陽
    性反應，此有臺北縣政府警察局蘆洲分局偵辦毒品案件尿液
    代號對照表、桃園縣政府警察局龜山分局被採尿人尿液暨毒
    品真實姓名與編號對照表各1 紙及台灣檢驗科技股份有限公
    司濫用藥物檢驗報告（尿液部分）2 紙附卷可稽，另扣案之
    白色粉末1 包含袋（驗餘毛重0.657 公克），經送台灣檢驗
    科技股份有限公司鑑驗結果，呈第一級毒品海洛因陽性反應
    ，此有台灣檢驗科技股份有限公司濫用藥物檢驗報告（藥物
    部分）1 紙在卷可憑，此外復有注射針筒2 支扣案可佐，足
    認被告出於任意性之自白應與事實相符，堪以採信。綜上，
    本件事證明確，被告犯行堪以認定，應依法論科。
三、核被告劉運春所為，分別係犯毒品危害防制條例第10條第1
    項之施用第一級毒品罪及同條第2 項之施用第二級毒品罪。
    被告於施用第一、二級毒品前後持有第一、二級毒品之低度
    行為，應為其施用之高度行為所吸收，均不另論罪。被告所
    犯上開四罪間，犯意各別，行為互殊，應分論併罰。另被告
    有如上開事實欄一所載之犯罪科刑及執行情形，有臺灣高等
    法院被告前案紀錄表1 份在卷可按，其於徒刑執行完畢後5
    年內故意再犯本件有期徒刑以上之四罪，皆為累犯，均應依
    刑法第47條第1 項之規定加重其刑。爰審酌被告已有施用毒
    品前科，於本案復另行施用第一、二級毒品海洛因及甲基安
    非他命，顯見其意志不堅，缺乏勒戒動機，其施用毒品足以
    導致精神障礙、性格異常，甚至造成生命危險，戕害一己之
    身體健康，惟念其犯後終能坦承犯行、態度尚佳等一切情狀
    ，分別量處如主文所示之刑，並定其應執行之刑，以示懲儆
    。至扣案之第一級毒品海洛因1 包含袋（驗餘毛重0.657 公
    克），如前所述經送驗結果呈海洛因陽性反應，應依毒品危
    害防制條例第18條第1 項前段宣告沒收銷燬之；另扣案之注
    射針筒2 支均為被告所有供本件施用海洛因所用之物，迭經
    被告於警詢、偵訊及本院審理時供承明確，爰依刑法第38條
    第1 項第2 款併予宣告沒收。
據上論斷，應依刑事訴訟法第273 條之1 第1 項、第299 條第1
項前段，毒品危害防制條例第10條第1 項、第2 項、第18條第1
項前段，刑法第11條、第47條第1 項、第38條第1 項第2 款，第
51條第5 款，判決如主文。
本案經檢察官簡方毅到庭執行職務。
中    華    民    國    100    年    2    月    25    日
                         刑事庭  法  官  鍾雅蘭
以上正本證明與原本無異。
如不服本判決，得自收受送達之翌日起10日內向本院提出上訴狀
（應附繕本），其未敘述上訴理由者，應於上訴期間屆滿後20日
內補提理由書狀於本院，上訴於臺灣高等法院。
                                 書記官  石曉芸
中    華    民    國    100    年    2    月    25    日
附錄本案論罪科刑法條：
毒品危害防制條例第10條
施用第一級毒品者，處6 月以上5 年以下有期徒刑。
施用第二級毒品者，處3 年以下有期徒刑。